【裁判字號】    96,交上訴,211
【裁判日期】    970129
【裁判案由】    公共危險
【裁判全文】
臺灣高等法院刑事判決               96年度交上訴字第211號
上  訴  人
即  被  告  乙○○
上列上訴人因公共危險案件，不服台灣板橋地方法院九十五年度
交訴字第一六七號，中華民國九十六年九月十九日第一審判決（
起訴案號：台灣板橋地方法院檢察署九十五年度偵字第一九四六
二號），提起上訴，本院判決如下：
    主  文
原判決撤銷。
乙○○駕駛動力交通工具肇事，致人受傷而逃逸，處有期徒刑壹
年，減為有期徒刑陸月，如易科罰金，以新台幣壹仟元折算壹日
。
    事  實
一、乙○○於民國九十五年八月十三日，駕駛車牌號碼七Ｂ—八
    七四九號自用小客車，沿台北縣三重市○○路往蘆洲方向行
    駛，於同日十時四十分許，行經三和路三段一三九巷口時，
    本應注意車前狀況，隨時採取必要之安全措施，且依當時之
    客觀情形，並無不能注意之情事，竟疏未注意，與同向由洪
    月娥（原審誤植為洪明娥）所騎乘之車牌號碼ＢＮＷ－六七
    八號重型機車發生擦撞，造成洪月娥人車倒地，受有頭部外
    傷併顱面擦傷、背挫傷疑壓迫性骨折、右手挫傷併拇指骨骨
    折等傷害（過失傷害部分未據告訴）。詎乙○○見狀後，竟
    基於肇事逃逸之犯意，未下車查看，並對洪月娥為適當之救
    護措施，旋即駕車逃離肇事現場。嗣經警據報至現場處理，
    為警循線於同日十一時二十五分許在台北縣三重市○○路四
    段二八號前查獲。
二、案經台北縣政府警察局三重分局報告台灣板橋地方法院檢察
    署檢察官偵查起訴。
    理  由
壹、程序問題：
    按被告以外之人於審判外之言詞或書面陳述，除法律有規定
    者外，不得作為證據；又被告以外之人於審判外之陳述，雖
    不符合同法第一百五十九條之一至第一百五十九條之四之規
    定，但經當事人於審判程序同意作為證據，法院審酌該言詞
    陳述或書面陳述作成時之情況，認為適當者，亦得為證據。
    當事人、代理人或辯護人於法院調查證據時，知有第一百五
    十九條第一項不得為證據之情形，而未於言詞辯論終結前聲
    明異議者，視為有前項之同意，刑事訴訟法第一百五十九條
    第一項及第一百五十九條之五分別定有明文。本判決下列所
    引用之各該被告以外之人於審判外之陳述（包含書面陳述）
    ，雖屬傳聞證據，惟當事人於本院審判期日中均表示同意作
    為證據方法而不予爭執，本院審酌上開證據資料製作時之情
    況，尚無違法不當及證明力明顯過低之瑕疵，亦認為以之作
    為證據應屬適當。揆諸前開規定，爰逕依刑事訴訟法第一百
    五十九條之五規定，認前揭證據資料均有證據能力，先予敘
    明。
貳、實體問題：
一、上揭事實，迭據上訴人即被告乙○○於偵查、原審及本院審
    理時均坦承不諱（見偵卷第三六、三七頁，原審卷第六二頁
    ，本院卷第二０頁反面），核與證人甲○○（被害人洪月娥
    之女）、現場目擊證人吳淑真之證述相符（見偵卷第九至一
    二頁），復有馬偕紀念醫院乙種診斷證明書（見偵卷第一七
    頁）、道路交通事故現場圖（見偵卷第二一頁）、道路交通
    事故調查報告表(一)(二)（見偵卷第二二、二三頁）、現場照片
    十二幀（見偵卷第二四至二九頁）在卷足佐。據上，足徵被
    告之自白與事實相符，而堪採信。本件事證明確，被告犯行
    洵堪認定，自應依法論科。
二、核被告所為，係犯刑法第一百八十五條之四之肇事致人受傷
    逃逸罪。原審據以論科，固非無據。惟原審未及審酌被告與
    被害人洪月娥已達成和解，並已給付和解金額之情，量刑稍
    屬過重，自有未洽。被告上訴指摘原審判決不當，請求撤銷
    改判，為有理由。原判決既有上揭可議之處，自無可維持，
    應由本院撤銷改判。爰審酌被告因駕車輕忽而肇事，且罔顧
    被害人安危，惟事後已坦承犯行，並已與被害人達成和解，
    且依約給付和解金額，有台灣高等法院公務電話查詢紀錄表
    在卷可憑（見本院卷第二三頁）及犯後態度等一切情狀，量
    處如主文第二項所示之刑。又被告之行為係在九十六年四月
    二十四日以前，爰依中華民國九十六年罪犯減刑條例第二條
    第一項第三款併減其刑期二分之一，並諭知易科罰金折算標
    準。
據上論斷，應依刑事訴訟法第三百六十九條第一項前段、第三百
六十四條、第二百九十九條第一項前段，刑法第一百八十五條之
四、第四十一條第一項前段，中華民國九十六年罪犯減刑條例第
二條第一項第三款、第七條、第九條，判決如主文。
本案經檢察官陳明光到庭執行職務。
中    華    民    國    97    年    1     月    29    日
                  刑事第十七庭  審判長法  官  趙功恆
                                      法  官  孫惠琳
                                      法  官  陳憲裕
以上正本證明與原本無異。
如不服本判決，應於收受送達後十日內向本院提出上訴書狀，其
未敘述上訴之理由者並得於提起上訴後十日內向本院補提理由書
（均須按他造當事人之人數附繕本）。
                                      書記官  劉育妃
中    華    民    國    97    年    2     月    4     日
附錄：本案論罪科刑法條
刑法第一百八十五條之四：
（肇事遺棄罪）
駕駛動力交通工具肇事，致人死傷而逃逸者，處 6 月以上 5 年
以下有期徒刑。


司法院資訊處製作；財團法人民間司法改革基金會備份。
